臺灣臺北地方法院刑事判決　　　　　　　 96年度易字第947號
　　公　訴　人　臺灣臺北地方法院檢察署檢察官
　　被　　　告　己○○
　　選任辯護人　林小燕律師
　　被　　 告 　庚○○
　　　　　　　　乙○○
　　　　　　　　丙○○
　　　　　　　　辛○○
　　　　　　　　戊○○
　　　　　　　　甲○○
　　　　　　　　丁○○
上列被告等因賭博案件，經檢察官聲請以簡易判決處刑（臺灣臺
北地方法院檢察署九十六年度偵字第四七○五號），本院刑事庭
受理後（九十六年度簡字第一二一六號），認不宜以簡易判決處
刑，改依通常程序審理（九十六年度易字第九四七號），因被告
等於準備程序中就犯罪事實為有罪陳述，經本院裁定依簡式審判
程序審理，判決如下：
    主  文
己○○共同意圖營利，聚眾賭博，處有期徒刑陸月，如易科罰金
，以新臺幣壹仟元折算壹日。扣案如附表所示之物均沒收。
庚○○共同意圖營利，聚眾賭博，處有期徒刑伍月，如易科罰金
，以新臺幣壹仟元折算壹日。扣案如附表所示之物均沒收。
乙○○、丙○○、辛○○、戊○○、甲○○、丁○○共同意圖營
利，聚眾賭博，各處有期徒刑肆月，如易科罰金，均以新臺幣壹
仟元折算壹日。扣案如附表所示之物均沒收。
 　 事  實
一、己○○意圖營利，自民國九十六年二月六日起，以每日新臺
    幣（下同）一千元之代價，僱用與之有犯意聯絡之庚○○（
    於八十二年間曾因賭博案件，經法院判處有期徒刑六月確定
    ，於八十三年五月十一日易科罰金執行完畢；不構成累犯）
    、乙○○、丙○○、辛○○、戊○○、甲○○、丁○○等七
    人，由庚○○依己○○指示出面承租臺北市○○路三五四號
    十一樓房屋，提供該公眾得出入之場所以眾集不特定多數人
    賭博財物，庚○○、乙○○、丙○○、辛○○、戊○○、甲○○、丁○○均負責在該處接單下注及計帳收款，賭博方式
    為賭客傳真簽注「二星」（即所簽注者為二個號碼，每注七
    十三元）、「三星」（即所簽注者為三個號碼，每注六十三
    元）或「四星」（即所簽注者為四個號碼，每注五十三元）
    ，如所簽選之號碼與香港「六合彩」或臺灣「大樂透」所開
    出之號碼相同，則簽注「二星」、「三星」、「四星」者可
    分別獲得彩金五千七百元、五萬七千元、七十萬元，如未簽
    中，則下注之賭金悉歸己○○所有，而共同以此方式牟利，
    嗣於九十六年二月十三日下午二十二時許，在上址為警搜索
    查獲，並扣得己○○所有，供其等聚眾賭博所用之如附表所
    示之物。
二、案經臺北市政府警察局信義分局報告臺灣臺北地方法院檢察
    署檢察官聲請以簡易判決處刑，本院刑事庭受理後認不宜以
    簡易判決處刑，改依通常程序審理，因被告於準備程序中就
    犯罪事實為有罪陳述，經本院裁定依簡式審判程序審理。
    理  由
一、上揭事實，業據被告己○○、庚○○、乙○○、丙○○、辛○○、戊○○、甲○○、丁○○於警詢、偵查及審理中均坦
    承不諱，並有扣案如附表所示之簽注單一份、小組頭名單一
    份、影印紙二箱、傳真紙二箱、監視器鏡頭一個、監視器螢
    幕一台、電腦螢幕三台、電腦主機三台、傳真機二十一台、
    影印機一台等物，及卷附查獲現場相片四十八紙可資佐憑，
    足認被告等出於任意性之自白，均與事實相符而堪採信。本
    件事證明確，應依法論科。
二、核被告己○○、庚○○、乙○○、丙○○、辛○○、戊○○
    、甲○○、丁○○所為，均係犯刑法第二百六十六條第一項
    之賭博罪、第二百六十八條前段之意圖營利供給賭博場所及
    同條後段之意圖營利聚眾賭博罪。被告等就上開犯行有犯意
    聯絡及行為分擔，為共同正犯。被告等自九十六年二月六日
    至同月十三日為警查獲時止，共同供給賭博場所、聚眾賭博
    、與賭客對賭，乃基於同一營利目的下而為之各個舉動，係
    同一犯罪行為之接續，屬法律概念之一行為；其等以一行為
    同時觸犯賭博罪、意圖營利供給賭博場所罪、意圖營利聚眾
    賭博罪，為想像競合犯，應依刑法第五十五條規定，從一情
    節較重之意圖營利聚眾賭博罪論處。爰審酌被告等所為影響
    社會善良風氣，惟犯罪後均能坦承犯行，態度尚稱良好，及
    被告己○○為其餘被告之僱用人，犯罪情節顯然較重，惟其
    為表示回饋補償社會之意，自願捐款六十萬元予公益團體，
    有財團法人臺灣兒童暨家庭扶助基金會、財團法人愛盲文教
    基金會之收據各一紙附卷可稽，又被告庚○○前有賭博前科
    ，有臺灣高等法院被告前案紀錄表一紙在卷可參，暨被告等
    之生活狀況、品行、智識程度等一切情狀，分別量處如主文
    所示之刑，並均諭知易科罰金之折算標準。扣案如附表所示
    之物，係被告己○○所有，而供被告等共同為本件聚眾賭博
    犯罪所用之物，業據被告等於警詢中供述綦詳，爰依刑法第
    三十八條第一項第二款規定，宣告沒收之。
據上論斷，應依刑事訴訟法第四百五十二條、第二百八十四條之
一、第二百七十三條之一第一項、第二百九十九條第一項前段，
刑法第二十八條、第二百六十六條第一項、第二百六十八條、第
五十五條、第四十一條第一項前段、第三十八條第一項第二款，
刑法施行法第一條之一，判決如主文。
本案經檢察官黃士元到庭執行職務
中　　華　　民　　國　九十六　年　　五　　月　三十一　日
  　　　　　　　　　　刑事第八庭　法　官　孫　曉　青
上正本證明與原本無異。
如不服本判決應於送達後十日內向本院提出上訴狀。
                                  書記官　郭　錦　賢
中　　華　　民　　國　九十六　年　　五　　月　三十一　日
附錄本案論罪科刑法條全文
中華民國刑法第二百六十六條
在公共場所或公眾得出入之場所賭博財物者，處一千元以下罰金
。但以供人暫時娛樂之物為賭者，不在此限。
當場賭博之器具與在賭檯或兌換籌碼處之財物，不問屬於犯人與
否，沒收之。
中華民國刑法第二百六十八條
意圖營利，供給賭博場所或聚眾賭博者，處三年以下有期徒刑，
得併科三千元以下罰金。
附表
┌──┬──────────┬─────────┐
│編號│ 扣　案　物　       │　數　　量        │
├──┼──────────┼─────────┤
│(一)  │ 簽注單             │  一　　份        │
├──┼──────────┼─────────┤
│(二)  │ 小組頭名單         │  一    份        │
├──┼──────────┼─────────┤
│(三)  │ 影印紙             │  二    箱        │
├──┼──────────┼─────────┤
│(四)  │ 傳真紙             │  二    箱        │
├──┼──────────┼─────────┤
│(五)  │ 監視器鏡頭         │  一    個        │
├──┼──────────┼─────────┤
│(六)  │ 監視器螢幕         │  一    台        │
├──┼──────────┼─────────┤
│(七)  │ 電腦螢幕           │  三    台        │
├──┼──────────┼─────────┤
│(八)  │ 電腦主機           │  三    台        │
├──┼──────────┼─────────┤
│(九)  │ 傳真機             │  二十一台        │
├──┼──────────┼─────────┤
│(十)  │ 影印機             │  一    台        │
└──┴──────────┴─────────┘
